【裁判字號】    88,重訴,566
【裁判日期】    890125
【裁判案由】    返還借款
【裁判全文】
臺灣士林地方法院民事判決  八十八年度重訴字第五六六號
    原      告  台北銀行股份有限公司
    法定代理人  廖正井
    訴訟代理人  黃光興
                陳明賢
    被      告  一達營?
    兼
    法定代理人  乙○○
    被      告  甲○
                丙○○
    右  二  人
    訴訟代理人  乙○○
右當事人間請求給付借款事件，本院判決如左：
    主    文
被告應連帶給付原告新台幣參仟玖佰肆拾萬元，及如附表一所示之利息及違約金。
訴訟費用由原告負擔。
本判決得假執行。
    事    實
甲、原告方面：
一、聲明：除假執行供擔保金額外，如主文所示。
二、陳述：
（一）被告一達營造工程有限公司（下稱：一達公司）邀同其餘被告為連帶保證人，
      向原告借款三筆，共計新台幣（下同）三千九百四十萬元，各筆借款之日期、
      金額、到期日及利息、違約金之約定詳如附表二所示，詎屆清償期後，被告未
      為清償，目前尚欠本金三千九百四十萬元及如附表一所示之利息及違約金。
（二）當初原告想聲請法院核發支付命令，被告說他們不會收，所以才起訴，且借款
      期限在八十七年底就到期了，被告口頭上說會清償借款，但迄今一直沒有與原
      告協商清償方案。
乙、被告方面
一、聲明：認諾原告聲明之請求。
二、陳述：
（一）被告對於原告主張基於消費借貸之訴訟標的請求給付借款如主文所示之金額認
      諾。
（二）被告所有之不動產均由原告聲請法院實施強制執行中，目前雖無法立即清償完
      畢，但被告一直與原告就清償借款事宜保持聯繫，被告對第三人取得之債權證
      明文件，以及對第三人實行法定抵押權後，列入分配表所得分配之款項金額約
      三千三百餘萬元，均即告知原告，以供原告取償，因此原告提起本件訴訟是無
      意義的，本件訴訟費用請求由原告自行負擔。
三、證據：提出被告對第三人之債權憑證以及民事判決書各一件均影本為證。
    理    由
一、按民事訴訟法第三百八十四條之規定：當事人於言詞辯論時為訴訟標的之捨棄或
    認諾者，應本於其捨棄或認諾為該當事人敗訴之判決。本件被告對於原告主張基
    於消費借貸之訴訟標的請求給付借款如主文所示之金額，於言詞辯論時認諾，依
    上開規定，應本於被告之認諾為被告敗訴之判決。從而，原告依消費借貸及連帶
    保證契約請求被告連帶給付借款三千九百四十萬元，及如附表一所示之利息及違
    約金，應予准許。
二、又按，被告對於原告關於訴訟標的之主張逕行認諾，並能證明其無庸起訴者，訴
    訟費用由原告負擔，民事訴訟法第八十條規定甚明。經查，被告辯稱：被告所有
    的不動產均由原告聲請法院實施強制執行中，以被告目前之資力，雖無法立即清
    償積欠原告之借款債務，但均與原告保持聯繫，被告對第三人在台灣桃園地方法
    院實行法定抵押權後，列入分配表所得分配之款項金額約三千三百餘萬元，已即
    通知原告，以供原告取償等情，為原告所自認，應堪信為實在。依此情形，被告
    非僅未曾否認原告之借款債權，且完全配合原告實現權利，並於提起本件訴訟後
    ，對於原告關於訴訟標的之主張逕行認諾，足見原告無庸提起本件訴訟。被告雖
    辯稱：被告曾口頭表示如核發支付命令將拒絕收受，因此有提起訴訟之必要云云
    ，然此為被告所否認，原告復未舉證以實其說，不足採信。至原告另辯稱：被告
    一直未與原告協商清償方案，且一年多以來尚未清償借款云云，惟此屬被告清償
    能力之範疇，不能憑此逕認被告否認原告之借款債權，故仍不足以證明原告有起
    訴之必要。從而，被告請求本件訴訟費用由原告負擔，於法有據，應予准許。
三、再按，本於被告認諾所為之判決，法院應依職權宣告假執行，民事訴訟法第三百
    八十九條第一項第一款規定甚明。本件係本於被告認諾而為被告敗訴之判決，爰
    依職權宣告假執行。
據上論結：本件原告之訴為有理由，依民事訴訟法第八十條、第三百八十九條第一項
第一款，判決如主文。
中      華      民      國    八十九    年      一      月     二十五   日
                                    臺灣士林地方法院民事第一庭
~B法      官  蔡文育
右為正本係照原本作成。
如對本判決上訴須於判決送達後廿日內向本院提出上訴狀。
中      華      民      國    八十九    年      一      月     二十九   日
~B法院書記官  蔡慧娟


司法院資訊處製作；財團法人民間司法改革基金會備份。
